# 取得政府贴息等与收益相关的政府补助，对应的借款费用为上年度发生，会计处理？

提问人：祝婷 19900813 时间：2017-12-01 14:44:46
取得政府贴息等与收益相关的政府补助，对应的借款费用和其他费用为上年度发生，新的政府补助政策是冲减相关的费用，但是该费用是上年度产生的，可以冲减本年度的费用吗？还是直接计入营业外收入？

回答人：chenyiwei
在“净额法”下，可以冲减本年度发生的相同费用。但对于是否可以将本年度利润表中的该相同费用项目冲减为负数，似乎还有争议（个人认为可以接受冲减为负数，只要在附注中结合政府补助披露说明出现负数的原因即可）。